臺灣苗栗地方法院民事裁定
                                      110年度小上字第4號
上  訴  人  張蕎羽  

被上訴人    和泰產物保險股份有限公司

法定代理人  章明純  


上列當事人間請求侵權行為損害賠償事件，上訴人對於民國110
年3 月17日本院苗栗簡易庭109 年度苗小字第1001號第一審判決
提起上訴，本院裁定如下：
    主      文
上訴駁回。
第二審訴訟費用新臺幣1,500元由上訴人負擔。
    事實及理由
一、按對於小額程序之第一審裁判之上訴，非以其違背法令為理
    由，不得為之；其上訴狀內應記載上訴理由，並表明原判決
    所違背之法令及其具體內容，暨依訴訟資料可認為原判決有
    違背法令之具體事實，民事訴訟法第436 條之24第2 項、第
    436 條之25分別定有明文。又依民事訴訟法第436 條之32第
    2 項準用第468 條及第469 條第1 至5 款之規定，所謂判決
    違背法令係指判決不適用法規或適用不當者而言，且判決有
    同法第469 條第1 款至第5 款情形之一者，為當然違背法令
    。是當事人以小額程序之第一審判決違背法令為理由提起上
    訴時，就原判決如何不適用法規或適用法規不當，其上訴狀
    或理由書應有具體之指摘，並揭示該法規之條項或其內容，
    若係成文法以外之法則，應揭示該法則之旨趣，倘為司法院
    解釋或最高法院之判例，則應揭示該判解之字號或其內容，
    如依民事訴訟法第469 條第1 款至第5 款所列各款事由提起
    上訴者，其上訴狀或理由書應揭示合於該條款之事實，若小
    額訴訟程序上訴人之上訴狀或理由書未依上述方法表明者，
    自難認已對原判決之違背法令有具體之指摘，其上訴即不合
    法（最高法院71年台上字第314 號判例意旨參照）。
二、本件上訴人對於小額訴訟之第一審判決提起上訴，其上訴狀
    所載理由略以：依照道路交通事故筆錄及現場圖可知，本件
    車禍發生時訴外人張喻嬅所有之車牌號碼000-0000號自用小
    客車（下稱系爭車輛）係處於靜止之狀態，可證實系爭車輛
    係在輕度碰撞事故下受損，被上訴人起訴請求高額之修車費
    用，針對系爭車輛車體維修塗裝工程，刻意使用烤漆費用、
    鈑金維修別名收費；針對保險桿維修工資刻意細分項目；另
    額外編列耗材費用、請求引擎工資費用；針對下圍板及後保
    險桿烤漆之維修項目重複編列工資費用，浮報多項非必要性
    之維修項目，有違誠信且違背道德，均應予以剔除。另被上
    訴人請求更換DTV 天線、數位電線、超音波感測器之費用合
    計新臺幣（下同）6,814 元，然無法證明上開項目係因本件
    車禍受損而有更換必要，上訴人自得拒絕給付該部分維修費
    用；且修車廠並未證明估價單中各項維修項目均有維修必要
    ，及修車廠確有維修系爭車輛之事實，更未提供維修前零件
    之舊序號及更換後之新品序號，亦未將更換後之損壞品提供
    予上訴人，更未提供維修費用之發票正本予上訴人，恐有汽
    車保險詐欺之虞，是應重新調查事實予以改判等語。
三、經查：
  (一)按上訴不合法者，第二審法院應以裁定駁回之。但其情形
      可以補正者，審判長應定期間先命補正，民事訴訟法第44
      4 條第1 項定有明文，該條規定依同法第436 條之32第2 
      項規定，於小額事件之上訴程序準用之；又第二審上訴，
      為當事人對於所受不利益之第一審終局判決聲明不服之方
      法，在第一審受勝訴判決之當事人，自無許其提起上訴之
      理。則原判決除於主文第一項命上訴人應給被上訴人19,9
      75元及自民國109年11月17日起至清償日止，按週年利率5
      %計算之利息外，另有於主文第二項駁回原告其餘之訴（
      即被上訴人原請求上訴人給付819元及自起訴狀繕本送達
      翌日起至清償日止，按週年利率5%計算之利息，就逾原判
      決主文第一項之範圍經原判決駁回），是就原判決主文第
      二項，上訴人既受勝訴判決，並無不利益之處，難認有上
      訴利益，此部分之上訴不合法，應予駁回。
  (二)次按對於小額程序第一審裁判之上訴，非以其違背法令為
      理由，不得為之，且其上訴狀內應記載上訴理由，表明下
      列各款事項：(一)原判決所違背之法令及其具體內容；(
      二)依訴訟資料可認為原判決有違背法令之具體事實，民
      事訴訟法第436條之24第2 項、第436 條之25分別定有明
      文；而所謂判決違背法令，依同法第436 條之32第2 項準
      用第468 條、第469條第1 款至第5 款規定，判決不適用
      法規或適用不當者，為違背法令；判決有同法第469 條規
      定所列第1 款至第5 款情形之一者，為當然違背法令；又
      以判決有不適用法規或適用法規不當為上訴理由時，其上
      訴狀或理由書應有具體之指摘，並揭示該法規之條項或其
      內容，如依民事訴訟法第469 條所列第1 款至第5 款事由
      提起上訴者，其上訴狀或理由書應揭示合於該條款之事實
      ，上訴狀或理由書如未依此項方法表明者，即難認為已對
      原判決之違背法令有具體之指摘，其上訴自難認為合法（
      最高法院71年台上字第314 號判例意旨參照）。經查，上
      訴人上開上訴理由，並未具體指出原審判決有如何違背法
      令情事，更未指明原審判決所違反之法令條項或其內容，
      以及依訴訟資料有何判決違背法令之具體事實，自難認上
      訴人已對原審判決有如何違背法令之情形為具體之指摘。
      揆諸前揭說明，自不得謂已合法表明上訴理由，其上訴顯
      不合法，應予駁回。
三、又法院為小額事件訴訟費用之裁判時，應確定其費用額，民
    事訴訟法第436 條之19第1 項定有明文；此項規定，依同法
    第436 條之32第1 項規定，於小額事件之上訴程序準用之。
    本件上訴人提起上訴既經駁回，則其應負擔本件訴訟費用額
    為第二審裁判費1,500 元，爰併予確定如主文第2 項所示。
四、據上論結，本件上訴為不合法，依民事訴訟法第436 條之32
    第1 項、第2 項、第444 條第1 項前段、第95條、第78條、
    第436 條之19第1 項，裁定如主文。 
中    華    民    國   110    年    9     月    2     日
                  民事第一庭  審判長法  官  宋國鎮
                                    法  官  張珈禎
                                    法  官  何星磊
以上正本係照原本作成。
本裁定不得抗告。
                                    書記官  李宜娟
中　　華　　民　　國　　110 　年　　9 　　月　　2 　　日